【裁判字號】    89,交易,22
【裁判日期】    890703
【裁判案由】    過失傷害
【裁判全文】
臺灣板橋地方法院刑事判決                          八十九年度交易字第二二號
    公  訴  人  臺灣板橋地方法院檢察署檢察官
    被      告  乙○○
右被告因過失傷害案件，經檢察官提起公訴（八十八年度偵字第一四一二九號），本
院判決如左：
    主  文
乙○○因過失傷害人，處有期徒刑肆月，如易科罰金，以參佰元折算壹日。
    事  實
一、乙○○於民國八十八年一月二十七日（星期三）下午十八時二十分許，騎乘車號
    ：ＭＣＷ－四六九號重型機車，沿臺北縣、市間之臺北橋機車道往西方向行進，
    當行經引道附近時，本應注意該路段於下班交通尖峰期間（下午五時至七時間，
    尤其星期三。）機車往來頻繁，須保持行車併行間隔，以便採取必要之安全措施
    ，依當時情形，又無不能注意之情事，竟疏於注意，見丙○○騎乘ＧＪＱ－八○
    五號機車行駛於右方，仍以時速五十公里之高速由其右後方超越，並於丙○○之
    右前方不到一公尺處突然左偏，致使丙○○所騎乘之機車前車頭右側擦撞及乙○
    ○所騎乘機車之後車尾，丙○○因生不穩人車向右倒地並滑行，致受有左側股骨
    粉碎性骨折、右足踝腓骨遠端及外踝骨骨折之傷害。乙○○於未為有偵查犯罪職
    權之公務員或機關發覺其犯罪前，自首接受裁判。
二、案經丙○○訴由臺灣板橋地方法院檢察署檢察官偵查起訴。
    理  由
一、訊據被告乙○○固就右揭時地騎車因肇車禍之事實供認不諱，經查右揭事實業據
    告訴人丙○○指訴綦詳，並有道路交通事故調查報告表以及交通事故談話紀錄表
    在卷可查；又被害人丙○○確因本件車禍致有如事實欄所示之傷害，亦有診斷證
    明書附卷可稽。雖被告乙○○辯稱伊係無端遭告訴人之追撞，伊並無過失云云。
    然查：汽車行駛時，駕駛人應注意兩車併行之間隔，並隨時採取必要之安全措施
    ，為道路交通安全規則第九十四條第三項所明定，是依據被告與告訴人二人所供
    承之時速暨其擦撞情形觀之，被告原自係行駛於告訴人之後方，於引道附近車流
    狀況益形複雜且多變之情形下未以減速行駛，竟於告訴人之右後方以時速五十公
    里之速度超越（見臺北市政府警察局交通事故談話紀錄表暨本院八十九年三月一
    日訊問筆錄），且行駛至告訴人之右前方約一公尺處，突向左偏行駛，致告訴人
    煞車不及前車頭右側擦撞被告後車尾，致行進間之車輛重心不穩，而因物理慣性
    作用，造成告訴人人車向右倒地滑行，機車右側擦痕明顯，此觀之車禍案件現場
    照片可查，因認被告於右揭時地騎乘機車，未注意上開行車安全間隔之規定，被
    告顯有過失，而本件經送由臺北市車輛行車事故鑑定委員會鑑定結果，亦同此認
    定，有該會八十九年四月一日北鑑審字第八九六○○六○九○○號函附鑑定意見
    書在卷可稽，益徵被告確有過失，毫無疑義。雖被害人丙○○於本件事故之發生
    ，亦因未保持行車安全距離，並以四十公里之時速超速行駛，為同有過失（見交
    通事故談話紀錄表及上開鑑定書鑑定意見），然仍難解免被告因過失行為應負之
    責，是其所辯伊無過失云云，顯係飾卸，核無足採；又被告過失行為與被害人之
    受有傷害間復有因果關係，事證明確，被告犯行，洵堪認定。
二、核被告乙○○所為，係犯刑法第二百八十四條第一項前段之過失傷害罪。又依交
    通事故談話紀錄表所為之記載及證人即警員甲○○之於本院之證述（見本院八十
    九年六月三十日審理筆錄），被告於未為偵查犯罪職權之公務員或機關發覺其犯
    罪前，留在事故現場，打電話報警並向到場處理之警員自承犯行，進而接受裁判
    ，應依刑法第六十二條前段規定減輕其刑。爰審酌被告之品行、過失程度、所致
    生被害人傷害程度及其肇事後尚未與被害人達成民事上之和解及犯罪後之態度等
    一切情狀，量處如主文所示之刑，並諭知易科罰金之折算標準。
三、另告訴人丙○○於八十八年六月（未列詳細日期）於偵查中向檢察官提出刑事附
    帶民事起訴狀（附於偵查卷第十四頁）請求被告乙○○應負民事損害賠償一節，
    核與刑事訴訟法第四百八十八條規定之提起期間不合，附此敘明。
據上論斷應依刑事訴訟法第二百九十九條第一項前段，刑法第二百八十四條第一項前
段、第六十二條前段、第四十一條，罰金罰鍰提高標準條例第一條前段，第二條，判
決如主文。
本案經檢察官鄭嘉欣到庭執行職務。
中      華      民      國   八   十    九    年    七    月     七     日
                                    臺灣板橋地方法院交通法庭
                                          法  官  黎錦福
右正本證明與原本無異。
如不服本判決，應於判決送達後十日內向本院提出上訴狀。
                                          書記官  戴尚榮
中      華      民      國   八  十     九    年    七    月    十二    日
附錄本案論罪科刑法條全文
刑法第二百八十四條
因過失傷害人者，處六月以下有期徒刑、拘役或五百元以下罰金。致重傷者，處一年
以下有期徒刑、拘役或五百元下罰金。
從事業務之人，因業務上之過失傷害人者，處一年以下有期徒刑、拘役或一千元以下
罰金。致重傷者，處三年以下有期徒刑、拘役或二千元以下罰金。


司法院資訊處製作；財團法人民間司法改革基金會備份。
